臺灣高等法院刑事判決
109年度上訴字第1477號
上  訴  人  臺灣新北地方檢察署檢察官
被      告  陳惠亮



選任辯護人  翁毓琦律師
上列上訴人因被告偽造有價證券等案件，不服臺灣新北地方法院
108年度訴字第859號，中華民國109年3月11日第一審判決（起訴
案號：臺灣新北地方檢察署108年度偵字第10089號），提起上訴
，本院判決如下：
    主  文
原判決撤銷。
陳惠亮共同犯如附表二「罪名及宣告刑（含沒收）」欄所示之罪
，各處如附表二「罪名及宣告刑（含沒收）」欄所示之刑及沒收
。應執行有期徒刑貳年，緩刑伍年，併應依附件所示之方式支付
損害賠償。
    犯罪事實
一、陳惠亮與洪世隆（業於民國106年10月28日死亡）為夫妻，
    洪悅倫、洪悅展、洪依汝、洪建任為其等子女，緣洪世隆所
    經營之勝惠開發實業有限公司於102年間經營不善，為免公
    司倒閉，遂請求陳惠亮向經營借貸業務之方龍借款，陳惠亮
    向方龍借款時，因方龍要求開立支票作為借款之擔保，陳惠
    亮、洪世隆均明知其等未得洪悅倫、洪悅展、洪依汝、洪建
    任之同意或授權，竟基於共同偽造有價證券、行使偽造私文
    書及詐欺取財之犯意聯絡，分別於附表一編號1至8（與起訴
    書附表編號之對照，詳如附表一編號1至8所示）發票日期欄
    所示時間前1個月左右之不詳時間，在勝惠開發實業有限公
    司等地，盜蓋「洪建任」、「洪悅展」、「勝惠開發實業有
    限公司」之印章於支票發票人欄位，簽發如附表一編號1至8
    所示之支票，並盜蓋「洪悅展」（附表一編號1，即起訴書
    附表一編號1、2）、「洪依汝」（附表一編號7，即起訴書
    附表一編號9）、「洪建任」（附表一編號8，即起訴書附表
    一編號10）之印章於附表一編號1、7、8所示之支票背面之
    背書欄，表彰該些支票已由洪悅展、洪依汝、洪建任背書轉
    讓之意，再將附表編號1至8所示之支票交付方龍而行使之，
    方龍因而陷於錯誤，貸予陳惠亮、洪世隆或陳惠亮、洪世隆
    所指定之駱世祥（附表一編號1），如附表一編號1至8所示
    之各該金額，足以生損害於方龍、洪悅倫、洪悅展、洪依汝
    、洪建任及票據交易流通之信用性。
二、陳惠亮、洪世隆另基於行使偽造私文書及詐欺取財之犯意，
    明知洪悅倫並未同意擔認票據背書人同負票據背書人之責，
    竟為取信於方龍，在附表一編號9所示發票日前1個月左右之
    時間，以偽簽「洪悅倫」之署名於附表一編號9所示支票背
    面之背書欄，表彰附表一編號9（即起訴書附表一編號6部分
    ）所示支票已由洪悅倫背書轉讓之意，而持票向方龍借款，
    因而詐得新臺幣（下同）19萬7千元（先扣利息3千元）。
三、嗣陳惠亮於犯罪未被發覺前，主動於108年1月10日具狀向臺
    灣新北地方檢察署檢察官承認犯罪，而自首接受裁判。
四、案經陳惠亮自首後由臺灣新北地方檢察署檢察官偵查起訴。
    理  由
一、證據能力：本件判決認定事實所引用之卷內供述及非供述證
    據（包含人證與文書證據等證據），均無證據證明係公務員
    違背法定程序所取得，檢察官、被告及辯護人於本院審理時
    均未爭執其證據能力（本院卷第147至第149頁），經本院審
    酌該等證據並無違法取得之情況，認為適宜做為證據，自應
    有證據能力。
二、認定事實所憑之依據及理由：
    前述犯罪事實，業據被告坦白承認（108年度他字第1473號
    卷，下稱他卷，第69至70頁；108年度偵字第10089號卷，下
    稱偵卷，第31至32頁；原審卷第62至63、180至181頁；本院
    卷第68至70、72至73、108至111、151至153頁），核與證人
    即告訴人洪悅倫、洪悅展、洪依汝、洪建任之證詞相符（他
    卷第91、93頁，偵卷第65至66頁），且據被害人方龍於本院
    訊問及審理程序指述綦詳（本院卷第108至111、154頁），
    另有附表一所示之支票影本及其退票理由單、臺灣新北地方
    法院106年度重訴字第630號民事判決（他卷第17至35頁，偵
    卷第7至25頁）等事證可證，足認被告任意性之自白有相當
    之證據可佐，與事實相符而可採信。本案事證明確，被告犯
    行足以認定，應予依法論科。
三、比較新舊法之說明：
(一)按行為後法律有變更者，適用行為時之法律。但行為後之法
    律有利於行為人者，適用最有利於行為人之法律，刑法第2
    條第1 項定有明文。查本件被告所犯詐欺取財行為後，刑法
    第339條業於103年6月18日修正公布，於同年6月20日生效施
    行。而修正前刑法第339條第1項原規定：「意圖為自己或第
    三人不法之所有，以詐術使人將本人或第三人之物交付者，
    處5年以下有期徒刑、拘役或科或併科1千元以下罰金」；修
    正後刑法第339條第1項則規定：「意圖為自己或第三人不法
    之所有，以詐術使人將本人或第三人之物交付者，處 5年以
    下有期徒刑、拘役或科或併科50萬元以下罰金」。修正後刑
    法第339條第1項提高罰金刑為50萬元以下，經比較新舊法結
    果，自以修正前行為時之規定對被告較為有利，是依刑法第
    2條第1項前段規定，就被告所犯詐欺取財部分，自應適用較
    有利之行為時法，即103年6月18日修正前（下稱修正前）之
    刑法第339條第1項規定處斷。 
(二)查被告行為後，刑法第201條第1項業於108年12月25日修正
    公布，自108年12月27日起生效施行，惟此次修正僅將該條
    文之罰金數額調整換算後予以明定，罰金數額實質上並未變
     動，自不生新舊法比較適用問題，應逕行適用裁判時法即
    現行刑法第201條第1項規定。
四、論罪科刑
(一)按行使偽造之有價證券以使人交付財物，本即含有詐欺之性
    質，如果所交付之財物，即係該證券本身之價值，其詐欺取
    財仍屬行使偽造有價證券之行為，不另論以詐欺取財罪；但
    如行使該偽造之有價證券，係供擔保或作為新債清償而借款
    ，則其借款之行為，已屬行使偽造有價證券行為以外之另一
    行為，仍應成立詐欺取財罪（最高法院99年度台上字第3251
    號判決意旨參照)。次按偽造支票背書，在票據法上係表示
    對支票負擔保責任之意思，為法律規定之文書，並非依習慣
    表示一定用意之證明，而其此項行為，足以生損害於他人，
    故應成立偽造私文書罪（最高法院70年台上字第2162號判例
    意旨參照）。是核被告所為偽造附表一編號1至8所示之支票
    ，持以向被害人方龍供作擔保，詐得附表一編號1至8所示之
    款項，係犯刑法第201條第1項偽造有價證券罪及修正前刑法
    第339條第1項之詐欺取財罪，至被告就其中附表一編號1所
    示2紙支票背面盜蓋「洪悅展」、附表一編號7所示支票背面
    盜蓋「洪依汝」，另於附表一編號8所示支票背面盜蓋「洪
    建任」之印章各於支票背面之背書欄，表彰該些支票已由洪
    悅展、洪依汝、洪建任背書轉讓之意，則係犯刑法第216條
    、第210條行使偽造私文書罪。
(二)又被告所為如附表一編號9所示持偽造「洪悅倫」背書之支
    票，持以向被害人方龍詐得如附表一編號9所示款項，則係
    犯刑法第216條、第210條之行使偽造私文書罪及修正前刑法
    第339條第1項之詐欺取財罪。　　
(三)被告盜蓋印章分別偽造附表一編號1至8所示支票之有價證券
    、另盜蓋附表一編號1、7、8所示印章於各該編號所支票背
    面之背書欄，偽簽「洪悅倫」之署名於附表編號9所示支票
    背面之背書欄，分別為偽造有價證券、偽造私文書之階段行
    為；而行使偽造有價證券之低度為亦為偽造有價證券之高度
    行為吸收，偽造私文書之低度行為，則為行使偽造私文書之
    高度行為吸收，均不另論罪。
(四)按刑法上一行為而觸犯數罪名之想像競合犯存在之目的，在
    於避免對於同一不法要素予以過度評價，其所謂「同一行為
    」係指所實行者為完全或局部同一之行為而言（最高法院97
    年度台上字第3494號刑事判決意旨參照）。是基於一個犯罪
    決意，實施數犯罪構成要件之行為，彼此實施行為完全、大
    部分或局部同一，得評價為一個犯罪行為，論以想像競合犯
    。查被告針對附表一編號1、7、8為了各該借款擔保之目的
    ，而實施偽造有價證券、行使偽造私文書及詐欺取財之行為
    ；針對附表編號2至6則為各次借貸擔保之目的，而實施偽造
    有價證券及詐欺取財之行為；又針對附表編號9之該次借款
    擔保之目的，而為行使偽造私文書及詐欺取財之犯行，各該
    借款之各該罪名間，具有犯罪時間上之重疊關係，部分實施
    行為也同一，可評價為一行為觸犯2罪名，為想像競合犯，
    其中附表一編號1至8應從較重之偽造有價證券罪論處，另附
    表一編號9部分，則應從較重之行使偽造私文書罪論處。
(五)又同時、同地偽造同一被害人之多張票據時，其被害法益僅
    有一個，不能以其偽造之票據張數，計算其法益（最高法院
    100年度台上字第679號判決參照）。是被告於附表編號1所
    示之時間，1次偽造「勝惠開發實業有限公司」、「洪悅展
    」為發票人之2紙支票，另在各該支票背面盜蓋「洪悅展」
    之印章於附表編號1所示2紙支票背面之背書欄，表彰該些支
    票已由告訴人洪悅展背書轉讓之意，並持交予被害人方龍資
    以佯示作為借款債務之擔保，應論單一偽造有價證券罪。
(六)又於不同之時間、地點，先後分別起意，偽造同一被害人之
    多張票據時，即與前揭情形不同，自應依數罪併合處罰（最
    高法院100年度台上字第679號判決參照）。本案被告於本院
    準備及訊問程序時自承：除了附表一編號1的2紙支票是同一
    天，其他的支票都是不同次的借款，時間都不同等語（本院
    卷第111頁），互核與被害人方龍所稱各節相同（本院卷第1
    08頁)，是以附表編號1至9所示各罪，其犯罪時間並非一致
    ，每次行為在時間差距上可以分開，足認其主觀上並非出於
    1次決意，在刑法評價上亦各具獨立性，每次行為皆可獨立
    成罪，而為數罪，應予分論併罰。檢察官起訴認為係2次偽
    造有價證券罪、2次行使偽造私文書罪，容有誤會。
(七)被告針對附表一編號1至9所犯詐欺取財及附表一編號1偽造
    有價證券部分，固未據檢察官提起公訴，惟核與已起訴部分
    具有想像競合之裁判上一罪關係，本院自應併予審理。　　
(八)被告與洪世隆就附表一編號1至9所示犯行，有犯意聯絡及行
    為分擔，應論以共同正犯。　
(九)被告於犯罪未被發覺前，主動於108年1月10日具狀向臺灣新
    北地方檢察署檢察官承認犯罪，而自首接受裁判，有刑事自
    首狀附卷可稽，各應依刑法第62條前段之規定，減輕其刑。
(十)被告不適用刑法第59條之說明：
    刑法第59條規定犯罪之情狀可憫恕者，得酌量減輕其刑，應
    就犯罪一切情狀（包括第57條所列舉之10款事項），予以全
    盤考量，審酌其犯罪有無可憫恕之事由（即有無特殊之原因
    與環境，在客觀上足以引起一般同情，以及宣告法定低度刑
    ，是否猶嫌過重等等），以為判斷。查被告本件犯行，雖已
    取得告訴人等及被害人方龍之原諒，然而偽造有價證券屬於
    最輕本刑3年以上有期徒刑之犯罪，被告所為對於市場秩序
    及交易信用自有相當之侵害，且被告偽造如附表所示之支票
    、背書，數量甚多，金額相當龐大，犯罪時間也橫跨數月，
    衡以被告之犯罪情節及其依前述自首規定減輕後之法定刑，
    難謂有情輕法重之情形，故認無刑法第59條所定犯罪之情狀
    顯可憫恕，認科以最低度刑仍嫌過重之情事，併予陳明。
五、撤銷改判部分及科刑：
(一)原審認被告所犯事證明確，予以論罪科刑，固非無見。惟查
    ：1.被告就附表一編號1至9所示偽造有價證券既在供作向被
    害人方龍借款之擔保，則其借款之行為，已屬行使偽造有價
    證券行為以外之另一借款行為，仍應成立詐欺取財罪。業經
    說明如前，原審漏未審酌，容有未恰。2.起訴書就附表一編
    號1所示時間，偽造「勝惠開發實業有限公司」、「洪悅展
    」為發票人之支票2紙，另在各該支票背面盜蓋「洪悅展」
    之印章於附表一編號1所示2紙支票背面之背書欄，表彰該些
    支票已由告訴人洪悅展背書轉讓之意，並持交予被害人方龍
    資以佯示作為借款債務之擔保，應論單一偽造有價證券罪，
    原審就此論接續犯，恐有誤會。⒊本案被告係在不同時間，
    因應財務狀況分次持附表一編號1至8所示偽造之有價證券及
    附表一編號9所示偽造背書人「洪悅倫」署名之支票向被害
    人方龍分別借得如附表一編號1至9所示之款項，應為數罪，
    原審論以接續一罪，尚非妥適。⒋本案被告與洪世隆就附表
    一編號1至9所示之犯行有犯意聯絡及行為分擔，應論以共同
    正犯，原審漏未審酌，亦有未合。⒌就附表一編號1之2紙支
    票尚有偽造有價證券部分（即偽造之「勝惠開發實業有限公
    司」、「洪悅展」為發票人部分），為原起訴行使偽造私文
    書部分效力所及，原審未予審理，且未就偽造之有價證券為
    沒收之諭知，均有未當。⒍刑事審判旨在實現刑罰權之分配
    正義，故法院對於有罪被告之科刑，應符合刑罰相當之原則
    ，使輕重得宜，罰當其罪。本件被告於本院業與被害人方龍
    達成和解，有和解筆錄在卷可憑（本院卷第117至118頁），
    原審未及審酌此部分之量刑事由，稍有未合。是檢察官以被
    告於原審未及與被害人方龍和解，亦未賠償被害人方龍損失
    ，僅以一罪論，並量處有期徒刑1年10月，實屬過輕，核屬
    有據，自應由本院將原審判決撤銷改判。
(二)爰審酌被告前無犯罪紀錄，素行尚佳，此有本院前案記錄表
    1份在卷可憑，被告本案所為偽造有價證券、行使偽造私文
    書持以向被害人方龍詐得詐得如附表一編號1至9所示金額，
    造成被害人方龍財產上損害，並對公共秩序、票據流通產生
    一定程度之危害，然幸被告犯後坦承犯行不諱，且業與告訴
    人洪悅倫、洪悅展、洪依汝、洪建任及被害人方龍達成和解
    ，盡力彌補其損失，兼衡被告犯罪之動機、目的、參與犯罪
    之情節、自陳高商畢業，目前在兒子所開的自助餐店內幫忙
    ，由3個兒子輪流扶養，目前仍要照顧公婆及勉持之家庭生
    活經濟狀況（本院卷第154頁）等一切情狀，分別量處如附
    表二各編號「罪名及宣告刑（含沒收）」欄所示之刑。另審
    酌被告本件所犯各犯行之犯罪手段及其關連性，暨考量刑法
    第51條數罪併罰定執行刑之立法方式，採限制加重原則，如
    以實質累進加重之方式定應執行刑，則處罰之刑度顯將超過
    其行為之不法內涵，而違反罪責原則，復衡以刑罰對被告所
    造成之痛苦程度，係隨刑度增加而生加乘效果，而非以等比
    方式增加，是以隨罪數增加遞減其刑罰之方式，當足以評價
    被告行為之不法性之法理（即多數犯罪責任遞減原則），故
    就被告所犯如附表所示各罪（共9罪）合併定其應執行刑如
    主文第2項所示。
六、緩刑：　　
    查被告前未曾受有期徒刑以上刑之宣告，有本院被告前案紀
    錄表1紙可參，素行良好，其一時思慮未周，致觸刑章，犯
    後坦承上開犯行，並以附件所示之條件與被害人方龍等成立
    和解，已如前述，被告於原審業與告訴人洪悅倫、洪悅展、
    洪依汝、洪建任分別成立和解，有和解書4紙在卷可參（原
    審卷第99、101、103、105頁），另於本院與到庭之被害人
    方龍達成如附件所示之和解內容，被害人方龍當庭明願意原
    諒被告，給予被告緩刑之自新機會等語，有本院審理筆錄、
    和解筆錄1份附卷可參（本院卷第117、118、154頁），另檢
    察官亦同此主張（本院卷155頁）。是本院認被告經此偵審
    程序及罪刑之宣告後，當能知所警惕而無再犯之虞，應認對
    被告所宣告之刑，以暫不執行為適當，另與附件所示之給付
    期限相配合，並期生規範約束效力，以確保被害人方龍之權
    益，爰依刑法第74條第1項第1款規定，併予宣告緩刑5年，
    用勵自新。另為使被害人方龍獲得更充足之保障，避免被告
    倖利用分期之利，獲得法院寬判，並督促被告確實依約續為
    履行和解條件，經斟酌被告與被害人方龍之和解筆錄內容，
    爰依刑法第74條第2項第3款規定，命被告應依附件所示之給
    付期限、方式向被害人方龍支付。再此部分乃緩刑宣告附帶
    之條件，依刑法第74條第4項之規定，其得為民事強制執行
    名義，且依刑法第75條之1第1項第4款之規定，被告如有違
    反上揭所應負擔、履行之義務情節重大，足認原宣告之緩刑
    難收其預期效果，而有執行刑罰之必要者，得撤銷緩刑之宣
    告，併此指明。
七、沒收：
(一)被告行為後，刑法有關沒收之規定，業於105年7月1日施行
    ，按沒收適用裁判時之法律，修正後之刑法第2條第2項定有
    明文，故本件關於沒收部分，無新舊法比較之必要。按犯罪
    所得，屬於犯罪行為人者，沒收之，於全部或一部不能沒收
    或不宜執行沒收時；犯罪所得已實際合法發還被害人者，不
    予宣告沒收或追徵，刑法第38條之1第1項前段、第3項、第5
    項亦分別定有明文。又刑法第38條之2第2項規定：「宣告前
    2條之沒收或追徵，有過苛之虞、欠缺刑法上之重要性、犯
    罪所得價值低微，或為維持受宣告人生活條件之必要者，得
    不宣告或酌減之。」，其立法理由說明為符合比例原則，兼
    顧訴訟經濟，增訂過苛調節條款，於宣告沒收或追徵於個案
    運用有過苛之虞等各該情形，得不予宣告沒收或追徵，以節
    省法院不必要之勞費，並調節沒收之嚴苛性。
(二)附表一編號1至9「各次詐得款項」所示之款項，為被告本案
    之犯罪所得，雖未扣案，本應依刑法第38條之1第1項、第3
    項規定諭知沒收，並於全部或一部不能沒收或不宜執行沒收
    時，追徵其價額。惟被告於本院審理期間，與被害人方龍以
    附件所示之內容成立和解，詳述如前，如被告確實履行和解
    金額，已足以剝奪其犯罪利得，並達彌補被害人方龍損害之
    滿足；另若被告未能履行，不僅需負擔緩刑可能遭撤銷之不
    利益，且依刑法第74條第4項規定「第2項第3款、第4款得為
    民事強制執行名義」，被害人方龍得持本判決為民事強制執
    行名義，對被告財產聲請強制執行，已達沒收制度剝奪被告
    犯罪利得之立法目的，兼衡酌到庭之被害人方龍亦於本院訊
    問程序時表示：希望被告如期依和解契約履行，若被告猶須
    負擔刑法沒收，唯恐影響和解分期的履行等情（本院卷第11
    2頁），故認就被告犯罪所得部分，再予以宣告沒收，將致
    被害人方龍與被告間成立之和解條件，與刑法沒收之執行重
    疊、交錯，肇致其等之和解，勢將因刑法之執行受到排擠而
    影響分期履約之順利進行，若因此損及被害人方龍成立和解
    之真意及損害填補之最大滿足，實非沒收法制之本旨且有過
    苛之虞，亦欠缺規制之必要性，司法既為尋求衡平於訴訟當
    事人間權益之保障，爰依刑法第38條之2第2項過苛條節條款
    之規定，不予宣告沒收，附此敘明。
(三)義務沒收部分：
 1、未扣案如附表一編號1至8至所示之支票（其上之印文均係盜
    蓋），為偽造之有價證券，應依刑法第205條之規定，不問
    屬於犯人與否，宣告沒收。
 2、未扣案如附表一編號9所示之支票背面，其上偽造之「洪悅
    倫」署名1枚，應依刑法第219條之規定，宣告沒收；至於附
    表一編號9所示支票背面由被告簽名背書其上之部分，仍應
    由被告負票據背書之責，不在沒收之列，附此敘明。
據上論斷，應依刑事訴訟法第369條第1項前段、第364條、第299
條第1項前段，刑法28條、第201條第1項、第210條、第216條、
修正前刑法第339條第1項、刑法第55條前段、第62條前段、第74
條第1項第1款、第2項第3款、第205條、第219條，刑法施行法第
1條之1第1項、第2項前段，判決如主文。
本案經檢察官陳建良提起公訴，由檢察官彭聖斐提起上訴，經檢
察官蔡顯鑫到庭執行職務。
中　　華　　民　　國　　109 　年　　6 　　月　　3 　　日
                  刑事第三庭    審判長法  官  張惠立
                                      法  官  張江澤
                                      法  官  劉兆菊
以上正本證明與原本無異。
如不服本判決，應於收受送達後20日內向本院提出上訴書狀，其
未敘述上訴之理由者並得於提起上訴後20日內向本院補提理由書
（均須按他造當事人之人數附繕本）「切勿逕送上級法院」。
                                      書記官  陳佳微
中　　華　　民　　國　　109 　年　　6 　　月　　3 　　日
附錄：本案論罪科刑法條全文　　　　　　　　　　　　　　　
中華民國刑法第201條
意圖供行使之用，而偽造、變造公債票、公司股票或其他有價證
券者，處3年以上10年以下有期徒刑，得併科9萬元以下罰金。
行使偽造、變造之公債票、公司股票或其他有價證券，或意圖供
行使之用而收集或交付於人者，處1年以上7年以下有期徒刑，得
併科9萬元以下罰金。
中華民國刑法第210條
偽造、變造私文書，足以生損害於公眾或他人者，處5年以下有
期徒刑。　
中華民國刑法第216條
行使第210條至第215條之文書者，依偽造、變造文書或登載不實
事項或使登載不實事項之規定處斷。　
修正前中華民國刑法第339條
意圖為自己或第三人不法之所有，以詐術使人將本人或第三人之
物交付者，處5年以下有期徒刑、拘役或科或併科1千元以下罰金
。
以前項方法得財產上不法之利益或使第三人得之者，亦同。
前二項之未遂犯罰之。
附表一：
編號 支票號碼 盜蓋印文、偽造署押之情形及數量 發票日期 金額 (新台幣/元) 犯罪所得 (新台幣/元) 卷證出處 備註 1  AC0000000 ⑴發票人欄盜蓋「勝惠開發實業有限公司」、「洪悅展」之印文各1枚（起訴書及原審均漏論此發票人欄即偽造有價證券部分） ⑵背書人欄盜蓋「洪悅展」之印文1枚 102年7月19日 174,300元 171,685元(為駱世祥詐得)   他卷第17頁，本院卷第108頁 即起訴書(原審)附表編號1 告訴人：利息1分半，為2,615元，實拿171,685元  AC0000000 ⑴發票人欄盜蓋「勝惠開發實業有限公司」、「洪悅展」之印文各1枚（起訴書及原審均漏論此發票人欄即偽造有價證券部分） ⑵背書人欄盜蓋「洪悅展」之印文1枚 102年7月19日 237,200元 233,642元(為駱世祥詐得)   他卷第19頁，本院卷第153頁 即起訴書(原審)附表編號2 告訴人：利息1分半，為3,558元，實拿233,642元 2 AB0000000 發票人欄及日期欄盜蓋「洪建任」之印文各1枚 102年10月9日 1,300,000元 1,183,000元   他卷第21頁，本院卷第161頁 即起訴書(原審)附表編號3 被告：利息9分，計117,000元，實拿1,183,000元 告訴人：利息1分半，為19,500元，實拿1,280,500元（依有利於被告之原則，依被告所述標準計算） 3 AY0000000 發票人欄及日期欄盜蓋「洪建任」之印文各1枚 102年10月10日 400,000元 376,000元   他卷第23頁，本院卷第109、161頁 即起訴書(原審)附表編號4 被告：利息6分，計24,000元，實拿376,000元 告訴人：利息1分半，為6,000元，實拿394,000元（依有利於被告之原則，依被告所述標準計算） 4 AB0000000 發票人欄盜蓋「洪建任」之印文1枚 102年10月16日 350,000元 315,000元   他卷第25頁，本院卷第110、161頁 即起訴書(原審)附表編號5 被告：利息10分，計35,000元，實拿315,000元 告訴人：利息1分半，為5,250元，實拿344,750元（依有利於被告之原則，依被告所述標準計算） 5 AB0000000 發票人欄盜蓋「洪建任」之印文1枚 102年11月14日 400,000元 360,000元   他卷第29頁，本院卷第110、161頁 即起訴書(原審)附表編號7 被告：利息10分，計40,000元，實拿360,000元 告訴人：利息1分半，為6,000元，實拿394,000元（依有利於被告之原則，依被告所述標準計算） 6 AB0000000 發票人欄盜蓋「洪建任」之印文1枚 102年11月17日 227,500元 207,025元   他卷第31頁，本院卷第110、161頁 即起訴書(原審)附表編號8 被告：利息9分，計20,475元，實拿207,025元 告訴人：利息1分半，為3,413元，實拿224,087元（依有利於被告之原則，依被告所述標準計算） 7 AB0000000 ⑴發票人欄盜蓋「洪建任」之印文1枚 ⑵背書人欄盜蓋「洪依汝」之印文1枚 102年11月26日 200,000元 197,000元   他卷第33頁，本院卷第110至111頁 即起訴書(原審)附表編號9 告訴人：利息1分半，為3,000元，實拿197,000元 8 GB0000000 ⑴發票人欄盜蓋「洪悅展」之印文1枚 ⑵背書人欄盜蓋「洪建任」之印文1枚 102年12月9日 220,000元 216,700元   他卷第35頁，本院卷第111頁 即起訴書(原審)附表編號10 告訴人：利息1分半，為3,300元，實拿216,700元 9 AG0000000 背書人欄偽造「洪悅倫」之署押1枚。 102年10月31日 200,000元 197,000元   他卷第27頁，本院卷第110頁 即起訴書(原審)附表編號6 告訴人：利息1分半，為3,000元，實拿197,000元 
附表二：
編號 犯罪事實 罪名及宣告刑（含沒收） 1 關於附表一編號1部分 陳惠亮共同意圖供行使之用，而偽造有價證券，處有期徒刑壹年陸月。未扣案如附表一編號1所示之支票貳張，均沒收。 2 關於附表一編號2部分 陳惠亮共同意圖供行使之用，而偽造有價證券，處有期徒刑壹年陸月。未扣案如附表一編號2所示之支票壹張，沒收。 3 關於附表一編號3部分 陳惠亮共同意圖供行使之用，而偽造有價證券，處有期徒刑壹年陸月。未扣案如附表一編號3所示之支票壹張，沒收。 4 關於附表一編號4部分 陳惠亮共同意圖供行使之用，而偽造有價證券，處有期徒刑壹年陸月。未扣案如附表一編號4所示之支票壹張，沒收。 5 關於附表一編號5部分 陳惠亮共同意圖供行使之用，而偽造有價證券，處有期徒刑壹年陸月。未扣案如附表一編號5所示之支票壹張，沒收。 6 關於附表一編號6部分 陳惠亮共同意圖供行使之用，而偽造有價證券，處有期徒刑壹年陸月。未扣案如附表一編號6所示之支票壹張，沒收。 7 關於附表一編號7部分 陳惠亮共同意圖供行使之用，而偽造有價證券，處有期徒刑壹年陸月。未扣案如附表一編號7所示之支票壹張，沒收。 8 關於附表一編號8部分 陳惠亮共同意圖供行使之用，而偽造有價證券，處有期徒刑壹年陸月。未扣案如附表一編號8所示之支票壹張，沒收。 9 關於附表一編號9部分 陳惠亮共同犯行使偽造私文書罪，處有期徒刑捌月。未扣案如附表一編號9所示之支票背書欄上偽造之「洪悅倫」署名壹枚，沒收。 
附件：
一、被告陳惠亮願自民國109年5月25日至114年4月25日，每月為一期，每月25日前給付方龍新台幣（下同）貳萬伍仟元，共計六十期，總額為壹佰伍拾萬元，如被告陳惠亮按期履行完畢，則方龍對被告陳惠亮拋棄本案其餘請求，但如一期不按時履行，視為全部到期外，並回復總給付金額為參佰柒拾萬玖仟元（應扣除已履行之數額）。 二、被告陳惠亮應匯款至方龍板信商業銀行丹鳳分行帳號0000-0000000000號帳戶內。